【裁判字號】    92,中簡上,508
【裁判日期】    921226
【裁判案由】    家庭暴力防治法之傷害
【裁判全文】
臺灣臺中地方法院刑事判決                      九十二年度中簡上字第五八號
    上  訴  人
    即  被  告  甲○○
右上訴人因傷害案件，不服臺灣臺中地方法院臺中簡易庭中華民國九十二年十月十七
日九十二年度中簡字第二一○四號第一審簡易判決（聲請書案號：臺灣臺中地方法院
檢察署九十二年度偵字第一七五一四號），提起上訴，本院管轄第二審之合議庭，認
不得以簡易判決處刑，逕依通常程序為第一審判決如左：
    主  文
原判決撤銷。
甲○○傷害人之身體，累犯，處拘役貳拾日，如易科罰金，以參佰元折算壹日。
    事  實
一、甲○○於民國（下同）八十八年間曾犯妨害自由罪，經臺灣高等法院臺中分院於
    九十年十二月六日以九十年度上訴字第三七五號判處有期徒刑一年六月，復經最
    高法院於九十一年二月二十七日以九十一年度臺上字第一○二一號判決上訴駁回
    確定在案，而於九十二年一月六日執行完畢，猶不知悔改，其為乙○○之配偶，
    二人間具有家庭暴力防治法第三條第一款所定之家庭成員關係，於民國（下同）
    九十二年八月十一日凌晨三時三十分許，在臺中市○○區○○路一段一八二號大
    樓大廳，因生活瑣事與乙○○發生爭吵後，基於傷害之犯意，以右手毆打乙○○
    之左臉頰一下，致乙○○受有頭部外傷（左臉頰瘀青紅腫）之傷害。
二、案經乙○○訴由臺中市警察局第四分局報告臺灣臺中地方法院檢察署檢察官偵查
    起訴。
    理  由
一、右揭犯罪事實，業經被告甲○○坦承不諱，其稱：當時告訴人乙○○喝了酒，伊
    確有與告訴人乙○○發生爭執，並打了告訴人乙○○的左臉頰一下等語綦詳，核
    與證人即告訴人乙○○於本院結證稱：當天她帶小孩回去，她的確喝了酒，並與
    被告甲○○在樓下爭吵，被告甲○○即打了她一把掌等語互核相符，並有被告甲
    ○○所不爭執具有證據能力之林新醫院九十二年八月十一日醫師陳俊宏開立之診
    斷證明書一份附卷可稽，足認被告甲○○之自白與事實相符，罪嫌洵堪認定。
二、核被告甲○○所為，係犯刑法第二百七十七條第一項之普通傷害罪嫌，屬家庭暴
    力防治法第二條第二項之家庭暴力罪。按告訴乃論之罪，告訴人於第一審辯論終
    結前，得撤回其告訴，刑事訴訟法第二百三十八條第一項固定有明文，而本件被
    告甲○○所犯之普通傷害罪，依刑法第二百八十七條之規定乃論告訴乃論之罪，
    且經告訴人乙○○於九十二年十月二十日向本院提出撤回告訴狀，有撤回告訴狀
    一份附於原審卷內，惟以本件第一審之刑事簡易判決業於同年月十七日業已判決
    在案，告訴人乙○○之撤回即未合法，自無由發生撤回告訴之法律效果，附此敘
    明。又被告甲○○於八十八年間曾犯妨害自由罪，經臺灣高等法院臺中分院判處
    有期徒刑一年六月確定，於九十二年一月六日執行完畢等情，有本署刑案資料查
    註記錄表附卷足參，其於五年內再犯本件有期徒刑以上之罪，為累犯，應依刑法
    第四十七條規定加重其刑。原審以被告甲○○犯罪事證明確，予以論罪科刑，固
    非無見，惟查被告犯罪後之態度為審酌科刑輕重之標準，刑法第五十七條第十款
    定有明文，被告甲○○於本案傷害犯行後，告訴人已撤回本件之告訴人，並徵得
    告訴人乙○○之寬待原諒，當庭表示不再予以追究，，又告訴人所受之傷害係頭
    部外傷（左臉頰瘀青紅腫），而非頭部外傷及左臉頰瘀青血腫，有診斷證明在卷
    可稽，亦核與前述相符，則可見告訴人之傷勢甚為輕微，是參酌此點，如仍維持
    原審判決而判處被告有期徒刑三月，刑度應有過重，本件既經被告甲○○提起上
    訴，且原審判決量刑現亦有失衡之處，即屬無可維持，應由本院予以撤銷改判，
    爰審酌被告甲○○與告訴人乙○○平日感情甚篤，因夫妻口角，一時失慮，未控
    心緒而對告訴人乙○○摑掌，事後業已幡然悔悟，告訴人乙○○當庭亦表示因被
    告甲○○之疼惜善待，願意原諒被告甲○○之傷害犯行，且被告甲○○態度尚屬
    良好等一切情狀，分別量處如主文第二項所示之刑，並諭知易科罰金之折算標準
    ，以資警惕。
據上論斷，應依刑事訴訟法第四百五十五條之一第三項、第三百六十九條第一項前段
、第三百六十四條、第二百九十九條第一項前段，刑法第二百七十七條第一項、第四
十一條第一項前段、第四十七條，罰金罰鍰提高標準條例第二條，判決如主文。
本案經檢察官丙○○到庭執行職務。
中      華      民      國      九十二    年      十二    月   二十六   日
                                 臺灣臺中地方法院刑事第十二庭
                                     審判長法  官  吳  進  發
                                           法  官  莊  深  淵
                                           法  官  劉  兆  菊
右正本證明與原本無異。
如不服本判決，應於送達後十日內向本院提出上訴狀（須附繕本），上訴於臺灣高法
院台中分院。
                                           書記官
中      華      民      國   九十二     年    十二      月    二十六  日
刑法第二百七十七條第一項：
傷害人之身體或健康者，處三年以下有期徒刑、拘役或一千元以下罰金。


司法院資訊處製作；財團法人民間司法改革基金會備份。
